臺灣高等法院花蓮分院刑事裁定　
111年度抗字第65號
抗  告  人  劉玉堂




上列抗告人因違反毒品危害防制條例案件，不服臺灣臺東地方法
院中華民國111年6月17日駁回其聲請再審之裁定（111年度聲再
字第4號），提起抗告，本院裁定如下：
    主  文
抗告駁回。
    理  由
一、按聲請再審，應以再審書狀敘述理由，附具原判決之繕本及
    證據，提出於管轄法院為之。但經釋明無法提出原判決之繕
    本，而有正當理由者，亦得同時請求法院調取之；法院認為
    聲請再審之程序違背規定者，應以裁定駁回之。但其不合法
    律上之程式可以補正者，應定期間先命補正，刑事訴訟法第
    429條、第433條分別定有明文。所謂敘述理由，係指具體表
    明符合法定再審事由之原因事實而言；所稱證據，則指足以
    證明再審事由存在之證據。倘僅泛言聲請再審，而未敘明具
    體情形，或所述具體情形，顯與法定再審事由不相適合，或
    未提出足以證明再審事由存在之證據，均應認聲請再審之程
    序違背規定（最高法院102年度臺抗字第615號、108年度臺
    抗字第555號裁定意旨參照）。
二、原裁定意旨略以：抗告人對於原審法院110年度訴字第54號
    確定判決（下稱原確定判決）聲請再審，惟未附具原判決繕
    本，亦未釋明有何無法提出原判決繕本之正當理由，且未提
    出足以證明再審事由存在之證據，經原審法院於民國111年6
    月6日裁定命其應於裁定送達後5日內補正原判決之繕本或釋
    明無法提出之正當理由，並補正聲請再審之證據，該裁定於
    111年6月8日送達於抗告人（見原審卷第43頁）。抗告人雖
    曾於111年6月13日向原審法院提出信函1紙，惟仍未補正原
    判決繕本，亦未釋明有何無法提出原判決繕本之正當理由，
    復未補正聲請再審之證據，而認抗告人本件聲請再審之程序
    顯不合法，因而駁回其再審之聲請。揆諸首揭說明，經核於
    法尚無違誤。
三、抗告意旨雖謂：我知道我的請求於法不合，我也不知道「小
    慧」的真實姓名，但原確定判決認定購毒者所交付我總計新
    臺幣（下同）8,500元的金錢，我都已經給付給我的毒品來
    源「小慧」，故原確定判決認定我就該案之犯罪所得總計為
    8,500元並諭知沒收、追徵，實有錯誤。　　　
四、惟查：原裁定就抗告人本件聲請再審何以與刑事訴訟法第42
    9條規定之要件不符，因認本件聲請再審為程序違背規定而
    駁回其聲請，業已詳加論述說明。且觀之抗告意旨所陳理由
    、情事，均與刑事訴訟法第420條第1項所規定之各款法定再
    審理由無涉，顯與法定再審事由不相適合，亦未提出足以證
    明再審事由存在之證據，是抗告人本件再審聲請為不合法且
    無可補正。
五、綜上所述，抗告人之抗告意旨所指各節，無非重執陳詞以及
    其個人主觀意見，對原裁定已明白論述之事項及原確定判決
    採證認事職權之適法行使，再事爭執，難認有據。本件抗告
    為無理由，應予駁回。又本件聲請再審屬程序上不合法且無
    可補正，業如上述，依刑事訴訟法第429條之2立法理由及法
    院辦理刑事訴訟案件應行注意事項第177點之4之意旨，本院
    即無通知抗告人到場，並聽取抗告人與檢察官意見之必要，
    以期訴訟經濟而節約司法資源。原審同此見解而未踐行此一
    程序，亦無任何違法或不當，併此指明。　　
據上論斷，應依刑事訴訟法第412條，裁定如主文。　　　
中　　華　　民　　國　　111 　年　　8 　　月　　31　　日
                  刑事庭審判長法  官  林慧英
　　　　　　　　　　　　　　　法  官  李水源
　　　　　　　　　　　　　　　法  官  謝昀璉 
以上正本證明與原本無異。
如不服本裁定，應於裁定送達後5日內向本院提出再抗告狀。再
抗告書狀，並應敘述抗告之理由。
因疫情而遲誤不變期間，得向法院聲請回復原狀。
中　　華　　民　　國　　111 　年　　8 　　月　　31　　日
                              書記官  劉又華